【裁判字號】    99,易,918
【裁判日期】    991221
【裁判案由】    賭博
【裁判全文】
臺灣屏東地方法院刑事判決               99年度易字第918號
公  訴  人  臺灣屏東地方法院檢察署檢察官
被      告  蕭文祺
選任辯護人  黃清江律師
上列被告因賭博案件，經檢察官提起公訴（99年度偵字第1134號
），被告於準備程序中，就被訴事實為有罪之陳述，本院告知其
簡式審判程序之旨，聽取當事人意見後，裁定由受命法官獨任依
簡式審判程序審理，茲判決如下：
    主  文
蕭文祺意圖營利，聚眾賭博，處有期徒刑陸月，如易科罰金，以
新臺幣壹仟元折算壹日。緩刑年，緩刑期間付保護管束，並應
向公庫支付新臺幣貳萬元，及向檢察官指定之政府機關、政府機
構、行政法人、社區或其他符合公益目的之機構或團體，提供壹
佰伍拾小時之義務勞務。如附表所示之物沒收。
    事  實
一、蕭文祺意圖營利，基於供給賭博場所及聚眾賭博之犯意，自
    民國98年12月某日起，提供其位於屏東縣屏東市前進里清進
    巷95號住處作為公眾得出入之賭博場所，供米祺、小玲等不
    特定多數人以電話或親自至其上開住處之方式簽賭下注，而
    經營俗稱「六合彩」之賭博。其簽注金額每注新臺幣（下同
    ）80元，下注方式分「二星」、「三星」、「四星」等3 種
    ，以賭客所圈選之號碼核對於每週星期二、四、六開獎之「
    六合彩」中獎號碼，中獎者可得5,700 元、5 萬7,000 元、
    70萬元不等之彩金，如未簽中，簽注賭金悉歸上線組頭簡鳳
    美（另由警方偵辦中）所有，蕭文祺則從中抽取金額不詳之
    利潤。嗣於99年1 月19日下午6 時20分許，為警至上開住處
    進行搜索，並扣得如附表所示之物，進而查悉上情。
二、案經屏東縣政府警察局移送臺灣屏東地方法院檢察署檢察官
    偵查起訴。
    理  由
一、上開犯罪事實，業經被告蕭文祺於本院審理時坦承不諱，並
    有搜索扣押筆錄1 份及現場照片4 張在卷可稽，復有扣案如
    附表所示之物可資佐證，足認被告自白與事實相符。本案事
    證明確，被告犯行洵堪認定，應依法論科。
二、按刑法第268 條規定之「供給賭博場所」，係指提供特定處
    所供人從事賭博行為而言，只要有一定之場所供人賭博財物
    即可，非謂須有可供人前往之一定空間場地始足當之，電話
    、傳真、網路均可為傳達賭博之訊息，例如營利意圖而提供
    網址供人賭博財物者，亦屬提供賭博場所之一種，而以傳真
    或電話簽注號碼賭博財物，與親自到場簽注賭博財物，僅係
    行為方式不同，並不影響其犯罪行為之認定（最高法院94年
    度臺非字第265 號判決意旨參照）。核被告所為，係犯刑法
    第266 條第1 項前段之在公眾得出入之場所賭博財物罪、同
    法第268 條之意圖營利供給賭博場所罪及意圖營利聚眾賭博
    罪。又被告於上開六合彩每期開獎前多次收單下注之舉動，
    為單一犯意下之接續舉動，均僅論以一接續之行為。再被告
    自98年12月某日起至99年1 月19日下午6 時20分許為警查獲
    時止，在同一地點，反覆密接提供上開住處、電話並聚眾賭
    博，則被告以此方式之賭博行為，本質上乃具有反覆、延續
    性行為之特徵，於刑法評價上，堪認係集合多數犯罪行為而
    成立獨立犯罪型態之「集合犯」，應為包括一罪。再被告所
    犯上開在公眾得出入之場所賭博財物、意圖營利供給賭博場
    所、聚眾賭博等犯行，均係基於一個賭博犯意之決定，以達
    成同一犯罪之各個舉動，係以1 行為而觸犯上開3 罪名，為
    想像競合犯，應依刑法第55條之規定，從情節較重之意圖營
    利聚眾賭博罪處斷。爰審酌被告不思從事正當工作以謀生計
    ，罔視法治而經營六合彩賭博，助長投機風氣，影響社會善
    良風俗，惟經營時間非長，所生危害應非至鉅，兼衡被告之
    品行、生活狀況、智識程度、犯罪之動機、目的、手段、坦
    承犯行之犯罪後態度等一切情狀，量處如主文所示之刑，並
    諭知易科罰金之折算標準。又被告未曾因故意犯罪受有期徒
    刑以上刑之宣告，有臺灣高等法院被告前案紀錄表1 份在卷
    可憑，其因一時失慮，致觸犯刑章，事後業已坦認犯行，信
    其經此偵審程序及科刑之教訓，當知所警惕戒慎，應無再犯
    之虞，本院因認對被告所宣告之刑以暫不執行為適當，爰併
    予宣告緩刑3 年，並依刑法第74條第2 項第4 款、第5 款之
    規定，命被告向公庫支付2 萬元，及向檢察官所指定之政府
    機關、政府機構、行政法人、社區或其他符合公益目的之機
    構或團體，提供150 小時之義務勞務，且依刑法第93條第1
    項第2 款之規定，諭知緩刑期間付保護管束，以啟自新。扣
    案如附表所示之物，為被告所有供犯本案犯行所用之物，業
    經被告於偵訊及本院審理時供陳明確，茲依刑法第38條第1
    項第2 款之規定，予以沒收。
據上論斷，應依刑事訴訟法第273 條之1 第1 項、第299 條第1
項前段，刑法266 條第1 項前段、第268 條、第55條、第41條第
1 項前段、第74條第1 項第1 款、第2 項第4 款、第5 款、第93
條第1 項第2 款，第38條第1 項第2 款，刑法施行法第1 條之1
第1 項、第2 項前段，判決如主文。
本案經檢察官潘國威到庭執行職務。
中    華    民    國    99    年    12    月    21    日
                  刑事第三庭    法  官  許嘉仁
附表：
┌──┬──────────────┬─────────┐
│編號│扣   案   物   品   名   稱 │數              量│
├──┼──────────────┼─────────┤
│ 1  │桌曆（內含六合彩簽單）      │4 本              │
├──┼──────────────┼─────────┤
│ 2  │六合彩簽單                  │10張              │
├──┼──────────────┼─────────┤
│ 3  │六合彩簽單                  │1 本              │
├──┼──────────────┼─────────┤
│ 4  │電話                        │1 臺              │
└──┴──────────────┴─────────┘
以上正本證明與原本無異。
如不服本判決應於收受判決後10日內向本院提出上訴書狀，並
應敘述具體理由；其未敘述上訴理由者，應於上訴期間屆滿後
20日內向本院補提理由書（均須按他造當事人之人數附繕本）
「切勿逕送上級法院」。
中    華    民    國    99    年    12    月    21    日
                                書記官  劉淑蓉
附錄本案論罪科刑之法條：
中華民國刑法第266條第1項前段、第268條
中華民國刑法第266條
（普通賭博罪與沒收物）
在公共場所或公眾得出入之場所賭博財物者，處 1 千元以下罰
金。但以供人暫時娛樂之物為賭者，不在此限。
當場賭博之器具與在賭檯或兌換籌碼處之財物，不問屬於犯人與
否，沒收之。
中華民國刑法第268條
（圖利供給賭場或聚眾賭博罪）
意圖營利，供給賭博場所或聚眾賭博者，處 3 年以下有期徒刑
，得併科 3 千元以下罰金。

司法院資訊處製作；財團法人民間司法改革基金會備份。
